【裁判字號】    90,交易,131
【裁判日期】    900830
【裁判案由】    過失傷害
【裁判全文】
臺灣士林地方法院刑事判決                          九十年度交易字第一三一號
    公  訴  人  臺灣士林地方法院檢察署檢察官
    被      告  乙○○
右列被告因過失傷害案件，經檢察官提起公訴（九十年度偵字第三００六號），本院
判決如左：
    主  文
乙○○因過失傷害人，處拘役貳拾日，如易科罰金以參佰元折算壹日。
    事  實
一、乙○○於民國九十年二月十九日下午，騎乘車牌號碼ＡＡＮ—５６７號機車，沿
    臺北市○○區○○路由南往北行駛，嗣於同日下午五時十分許行至承德橋上時，
    本應注意遵守橋樑不得臨時停車之規定以免造成往來車輛之危險，而當時並無不
    能注意之情事，竟疏未注意，即在承德橋上之慢車道上向右靠邊臨時停車並接聽
    行動電話，此時適有同向同車道騎乘車牌號碼ＣＩＪ—３２７號機車之謝誠宗行
    經該處亦疏未注意車前狀況，見狀時已閃避不及致所騎乘機車之右前方撞及乙○
    ○機車之左後方而人車倒地，謝誠宗因而受有頭部外傷輕微腦震盪及左眼角撕裂
    傷之傷害，事故發生後乙○○在現場等候並向到場處理員警坦承肇事自首而接受
    裁判。
二、案經被害人謝誠宗及其配偶甲○○告訴由臺北市政府警察局士林分局移送臺灣士
    林地方法院檢察署檢察官偵查起訴。
    理  由
一、訊據被告乙○○固不否認有在承德橋上臨時停車並接聽電話，而為謝誠宗所騎乘
    之機車撞及，謝誠宗因而受有如事實欄傷害之事實，然矢口否認有何過失，辯稱
    ：伊已經在該處停車通話二、三分鐘，並非突然停靠，是謝誠宗不注意所以才發
    生撞擊，伊方為受害人，並無過失云云。經查：
  (一)右開犯罪事實，業據證人即被害人謝誠宗指述明確及證人即現場處理員警崔企英
    於偵查中證述無誤。此外，並有道路交通事故調查報告表及診斷証明書、事故現
    場照片、車損附卷可稽。
  (二)被告雖矢口否認有過失責任，惟按橋樑上不得臨時停車，道路交通安全規則第一
    百十一條第一款定有明文，被告身為機車駕駛人自應屬明知，並應注意遵守，況
    當時肇事現場又無不能注意之情事，此業經現場處理員警崔企英載明於道路交通
    事故調查報告表，且經被告及被害人謝誠宗簽名確認屬實，而系爭事故現場橋樑
    上僅有高出路面之人行道並無路肩之設置，被告竟疏未注意而在空間有限之橋面
    佔用部分車道臨時停車，致後方來車閃避不及而發生追撞，其臨時停車行為即有
    過失，而被害人謝誠宗因本件車禍受有如事實欄所載之傷害之結果，是其傷害結
    果與被告過失行為間，有相當因果關係已堪認定。
  (三)被害人謝誠宗騎乘機車本應注意車前狀況，當時並無不能注意之情事存在已如前
    述，竟疏未注意，以致發現被告所停車輛時，業已閃避不及而發生撞擊，謝誠宗
    對於本件事故之發生亦同有過失應足認定。
    綜上，本件事證明確，被告犯行洵堪認定，應予依法論科。
二、核被告乙○○所為，係犯刑法第二百八十四條第一項前段之過失傷害罪。被告於
    肇事後向前往處理員警坦承肇事，業經員警崔企英於偵查中證陳明確載明在卷可
    稽，是其對於未發覺之犯罪自首而接受裁判，應依刑法第六十二條前段規定減輕
    其刑。爰審酌被告前無前科素行良好之品行、生活狀況、智識程度、被害人亦與
    有過失及所受傷害程度並被告犯罪後之態度，惟尚未與被害人達成和解賠償損害
    等一切情狀，量處如主文所示之刑，並諭知易科罰金之折算標準。
據上論斷，應依刑事訴訟法第二百九十九條第一項前段，刑法第二百八十四條第一項
前段、第六十二條前段、第四十一條第一項前段、罰金罰鍰提高標準條例第一條前段
、第二條，判決如主文。
本案經檢察官黃惠玲到庭執行職務
中      華      民      國      九十      年      八    月      三十    日
                                  臺灣士林地方法院刑事第一庭
                                          法  官
右正本證明與原本無異。
如不服本判決，應於判決送達後十日內，向本院提出上訴狀。
                                          書記官
中      華      民      國      九十      年      八    月    二十八    日
附錄本案論罪科刑法條：
刑法第二百八十四條第一項前段


司法院資訊處製作；財團法人民間司法改革基金會備份。
